# R 语言基础 {#base-system}

```{r setup, include = FALSE}
source("common.R")
```

## 数学运算 {#math-operator}


幂运算

```{r}
A = matrix(c(1,2,2,3),nrow =2)
A^2
2^A
A %*% A
crossprod(A,A) # 交叉积 t(x) %*% y
tcrossprod(A,A) # x %*% t(y)
A %o% A # 外积运算
outer(A,A,FUN = "*")

A %x% A # 直积
kronecker(A, A, FUN = "*")
```

伴随矩阵、逆、广义逆、特征值及分解、奇异值及分解
条件数、范数、QR分解、

- 阶乘 $n! = 1\times 2\times 3\cdots n$ 
- 双阶乘 $(2n+1)!! = 1 \times 3\times 5 \times \cdots \times (2n+1), n = 0,1,2,\cdots$

```{r}
factorial(5)
```

- 组合数 $C_{n}^{k} = \frac{n(n-1)…(n-k+1)}{k!}$

$C_{5}^{3} = \frac{5 \times 4 \times 3}{3 \times 2 \times 1}$

```{r}
choose(5,3)
```

- 伽马函数

$\Gamma(x) = \int_{0}^{\infty} t^{x-1}\exp(-t)dt$
$\Gamma(n) = (n-1)!, n \in \mathbb{Z}^{+}$

```{r gamma-ex}
gamma(2)
gamma(10)
gamma2 <- function(t,x){
  t^(x-1)*exp(-t)
}
integrate(gamma2, lower = 0, upper = + Inf, x = 10)
```

- psigamma(x, deriv) 表示 $\psi(x)$ 的 `deriv` 阶导数

$\mathrm{digamma}(x) \triangleq \psi(x) = \frac{d}{dx}{\ln \Gamma(x)} = \Gamma'(x) / \Gamma(x)$

```{r psigamma-ex}
# 例1
x <- 2
eval(deriv(~ gamma(x), "x"))/gamma(x)
# 与此等价
psigamma(2, 0)

digamma(x) # psi(x) 的一阶导数
trigamma(x) # psi(x) 的二阶导数

# 例2
eval(deriv(~ psigamma(x, 1), "x"))
# 与此等价
psigamma(2, 2)

# 注意与下面这个例子比较
dx2x <- deriv(~ x^3, "x")
eval(dx2x)
```

- 贝塔函数

$B(a,b) = \Gamma(a)\Gamma(b)/\Gamma(a+b) = \int_{0}^{1} t^{a-1} (1-t)^{b-1} dt$

```{r beta-ex}
beta(1, 1)
beta(2, 3)
beta2 <- function(t, a, b) {
  t^(a - 1) * (1 - t)^(b - 1)
}
integrate(beta2, lower = 0, upper = 1, a = 2, b = 3)
```

- 贝塞尔函数

```r
besselI(x, nu, expon.scaled = FALSE) # 修正的第一类
besselK(x, nu, expon.scaled = FALSE) # 修正的第二类
besselJ(x, nu) # 第一类
besselY(x, nu) # 第二类
```

- $\nu$ 贝塞尔函数的阶，可以是分数
- expon.scaled 是否使用指数表示

```{r Modified-Bessel}
nus <- c(0:5, 10, 20)
x <- seq(0, 4, length.out = 501)
plot(x, x, ylim = c(0, 6), ylab = "", type = "n",
     main = "Bessel Functions  I_nu(x)")
for(nu in nus) lines(x, besselI(x, nu = nu), col = nu + 2)
legend(0, 6, legend = paste("nu=", nus), col = nus + 2, lwd = 1)
```

## 数据操作


