```{r include=FALSE, cache=FALSE}
library(methods)
set.seed(2018)
options(digits = 3)

Pkgs <- c(
  "reticulate",
  "showtext", "sysfonts", "showtextdb",
  "fontcm",
  "tikzDevice", "filehash", "png",
  "xkcd", "extrafontdb", "Rttf2pt1", "extrafont"
)
if (length(setdiff(Pkgs, .packages(TRUE))) > 0) {
  install.packages(setdiff(Pkgs, .packages(TRUE)))
}

if (!all(c("source-han-sans-cn", "source-han-serif-cn") %in% showtextdb::font_installed())) {
  showtextdb::font_install(showtextdb::source_han_serif("CN"))
  showtextdb::font_install(showtextdb::source_han_sans("CN"))
}
extrafont::font_install("fontcm")
extrafont::loadfonts()

if (!"xkcd" %in% extrafont::fonts()) {
  path <- path.expand("~/.fonts")
  if (!file.exists(path)) {
    dir.create(path = path.expand("~/.fonts"))
  }
  download.file("http://simonsoftware.se/other/xkcd.ttf", dest = path.expand("~/.fonts/xkcd.ttf"), mode = "wb")
  extrafont::font_import(paths = path.expand("~/.fonts"), pattern = "[X/x]kcd", prompt = FALSE)
  extrafont::loadfonts()
}

extrafont::fonts() # registered with pdfFonts()
sysfonts::font_families() # List available font families

knitr::opts_chunk$set(
  comment = "#>",
  collapse = TRUE,
  echo = FALSE,
  cache = TRUE,
  citation.bibtex.max=999,
  out.width = "70%",
  fig.align = "center",
  fig.width = 6,
  # fig.showtext = TRUE, # too danger
  fig.asp = 0.618, # 1 / phi
  # fig.show = "hold", # not for python matplotlib
  fig.ext = if (knitr::is_latex_output()) "pdf" else "png",
  dev = if (knitr::is_latex_output()) "cairo_pdf" else "png",
  cache.extra = Sys.Date() # 每日一更
)

options(
  repos = "https://mirrors.tuna.tsinghua.edu.cn/CRAN/",
  tikzDefaultEngine = "xetex",
  tikzXelatexPackages = c(
    getOption("tikzXelatexPackages"),
    "\\usepackage[colorlinks, breaklinks]{hyperref}",
    "\\usepackage{color}",
    "\\usepackage{tikz}",
    "\\usepackage[active,tightpage,xetex]{preview}",
    "\\PreviewEnvironment{pgfpicture}",
    "\\usepackage{amsmath}",
    "\\usepackage{amsfonts}",
    "\\usepackage{mathrsfs}"
  )
)

# devtools::install_github('rmcelreath/glmer2stan')
# names(knitr::knit_engines$get())

# tufte版本变化之后更新knitr缓存
# knitr::opts_chunk$set(tidy = FALSE, cache.extra = Sys.Date())

library(ggplot2)
library(gridExtra)
theme_set(theme_minimal())
```
# 模型介绍

## 线性模型  

线性模型的一般形式为

\begin{equation}
Y = X'\beta + \epsilon, \mathrm{E}(\epsilon) = 0, \mathrm{Cov}(\epsilon) = \sigma^2I  (\#eq:LM)
\end{equation}

其中，$Y = (y_1,y_2,\cdots,y_n)'$ 是 $n$ 维列向量，代表对响应变量 $Y$ 的 $n$ 次观测； 
$\beta = (\beta_0,\beta_1,\cdots,\beta_{p-1})'$ 是 $p$ 维列向量，代表模型自变量 $X$ 的系数，$\beta_0$ 是截距项；
$X' = (1_{(1\times n)}',X_{(1)}',X_{(2)}',\cdots,X_{(n)}')$，$1_{(1\times n)}'$ 是全1的 $n$ 维列向量，而 $X_{(i)}' = (x_{1i},x_{2i},\cdots,x_{ni})'$ 代表对第 $i$ 个自变量的 $n$ 次观测；
$\epsilon = (\epsilon_1,\epsilon_2,\cdots,\epsilon_n)'$ 是 $n$ 维列向量，代表模型的随机误差，$\mathrm{E}(\epsilon_i \epsilon_j) = 0, i \ne j$。 
求解线性模型 \@ref(eq:LM) 的 R 函数是 `lm`，近年来，高维乃至超高维稀疏线性模型成为热门的研究方向，相关的 R 包也越来越多，比较著名的有`glmnet`[@glmnet2011JSS] 和 `SIS`[@SIS2016JSS]。


## 广义线性模型

广义线性模型的一般形式

\begin{equation}
g(\mu) = X'\beta,  (\#eq:GLM)
\end{equation}

其中$\mu \equiv \mathrm{E}(Y)$， $g$ 代表联系函数，特别地，当 $Y \sim N(\mu,\sigma^2)$ 时，$g(x) = x$ ；当 $Y \sim \mathrm{Binomial}(n,p)$ 时，$g(x)=\ln(\frac{x}{1-x})$；当 $Y \sim \mathrm{Possion}(\lambda)$ 时，$g(x) = \ln(x)$；此处不一一列举[@McCullagh1989]。模型 \@ref(eq:GLM) 最早由 Nelder 和 Wedderburn [@Nelder1972]提出，它弥补了模型 \@ref(eq:LM) 的两个重要缺点：一是因变量只能取连续值的情况，二是期望与自变量只能用线性关系联系 [@Chen2011]。求解广义线性模型 \@ref(eq:GLM) 的 R 函数是 `glm`，参数估计的常用方法是拟似然法。

## 广义线性混合效应模型  

广义线性混合模型的一般形式

\begin{equation}
g(\mu) = X'\boldsymbol{\beta} + Z'\mathbf{b}  (\#eq:GLMM)
\end{equation}

其中， $Z'$ 是 $q$ 维随机效应的 $n \times q$ 的向量值矩阵，其它符号含义如前所述。
混合效应模型包含线性混合效应模型、广义线性混合效应模型、广义可加混合效应模型、非线性混合效应模型等，之所以称之为混合效应，是因为模型既包含固定效应 $\boldsymbol{\beta}$ 又包含随机效应 $\mathbf{b}$。 如前所述的线性和广义线性模型中的自变量就是固定效应，而随机效应是那些不能直接观察到的潜变量，但是对响应变量产生显著影响。求解模型 \@ref(eq:GLMM)的 R 包有 `nlme` [@R-nlme]，`mgcv` [@mgcv2017] 和`lme4`[@lme4JSS] 等，参数估计的方法一般有限制极大似然法。

## 空间广义线性混合效应模型

空间广义线性混合效应模型(Spatial Generalized linear mixed-effects models，简写为SGLMM)，顾名思义， 它既是对模型 \@ref(eq:LM)、\@ref(eq:GLM) 和 \@ref(eq:GLMM) 的延伸也是对空间数据的具体建模，属于空间分析的内容， 在地质统计相关的文献中也称为广义线性地统计模型(Generalized linear geostatistical models)[@Diggle2007]。

\begin{equation}
g(\mu_i) = T_{i} = d(x_i)'\beta + S(x_i) + Z_i (\#eq:SGLMM)
\end{equation}

其中， $d'(x_i)$ 代表协变量对应的数据向量，$x_i \in \mathbb{R}^2$ 代表相应的空间位置，$d'(x_i)$ 即 $p$ 个协变量在第 $i$ 个位置的观察值。若响应变量 $Y_i$ 服从二项分布 $\mathrm{Bin}(n_i,p_i)$ 则 $g(\mu_i) = \log[p(x_i)/\{1-p(x_i)\}]$，若响应变量 $Y_i$ 服从泊松分布 $\mathrm{Pois}(\lambda_i)$ 则 $g(\mu_i) = \log(\lambda_i)$。此外，假定 $\mathcal{S} = \{S(x): x \in \mathbb{R}^2\}$ 是均值为0，方差为 $\sigma^2$，相关函数为 $\rho(x,x') = \mathrm{Cov}\{S(x),S(x')\}$ 的高斯过程；随机过程 $\mathcal{S}$ 平稳且各向同性，即 $\rho(x,x') = \mathrm{Corr}\{S(x),S(x')\} \equiv \rho(\|x,x'\|)$，$\|\cdot\|$ 表示距离，样本之间的位置间隔不大就用欧式距离，间隔很大就用球面距离；$S(x_i)$ 代表了与空间位置 $x_i$ 相关的随机效应，简称空间效应；这里，$Z_i$ 是相互独立且服从$N(0,\tau^2)$ 的随机变量。

### 相关函数的选择

如前所述，模型\@ref(eq:SGLMM) 包含的空间效应主要由相关函数决定，在给出相关函数之前，先计算一下空间效应的理论变差$V(x,x')$（即空间过程的协方差函数的一半，变差源于采矿术语）和线性预测的变差$V_{T}(u_{ij})$。为方便起见，记$\rho(u) \triangleq \rho(\|x,x'\|),u \equiv \|x-x'\|$

\begin{equation}
\begin{aligned}
V(x,x')&=\frac{1}{2}\mathrm{Var}\{S(x)-S(x')\}\\
&=\frac{1}{2}\mathrm{Cov}(S(x)-S(x'),S(x)-S(x'))\\
&=\frac{1}{2}\{E[S(x)-S(x')][S(x)-S(x')]-[E(S(x)-S(x'))]^2\}\\
&=\sigma^2-\mathrm{Cov}(S(x),S(x'))=\sigma^2\{1-\rho(u)\}\\
V_{T}(u_{ij})&=\frac{1}{2}\mathrm{Var}\{T_{i}(x)-T_{j}(x)\}
=\frac{1}{2}\mathrm{E}[(T_{i}-T_{j})^2]=\tau^2+\sigma^2(1-\rho(u_{ij})) (\#eq:variograms)
\end{aligned}
\end{equation}

从方程 \@ref(eq:variograms) 不难看出系数$\frac{1}{2}$的化简作用，随机向量 $T$ 的协方差矩阵如下：

$$\mathrm{Cov}(T_{i}(x),T_{i}(x)) = \sigma^2+\tau^2, \mathrm{Cov}(T_{i}(x),T_{j}(x))=\sigma^2\rho(u_{ij})$$

相关函数 $\rho(u)$ 的作用和地位就显而易见了，它是既决定理论变差又决定协方差矩阵的结构。常见的相关函数族有梅隆族：

\begin{equation}
\rho(u)=\{2^{\kappa -1}\Gamma(\kappa)\}^{-1}(u/\phi)^{\kappa}\mathcal{K}_{\kappa}(u/\phi),u > 0 (\#eq:matern1)
\end{equation}

一般地，通常假定 $\rho(u)$ 单调不增，即任何两样本之间的相关性应该随距离变大而减弱，尺度参数$\phi$控制函数$\rho(u)$递减到0的速率，方便起见记 $\rho(u) = \rho_{0}(u/\phi)$，则方程\@ref(eq:matern1)可记为

\begin{equation}
\rho_{0}(u)=\{2^{\kappa -1}\Gamma(\kappa)\}^{-1}(u)^{\kappa}\mathcal{K}_{\kappa}(u),u > 0 (\#eq:matern2)
\end{equation}

其中，$\mathcal{K}_{\kappa}(\cdot)$ 是阶数为$\kappa$的第二类修正的贝塞尔函数，$\kappa(>0)$是平滑参数，满足这些条件的空间过程$\mathcal{S}$是$\lceil\kappa\rceil-1$次均方可微的。

值得注意的是梅隆参数族包含指数族（这里指带有参数的指数函数），即当$\kappa=0.5$时，$\rho_{0}(u)=\exp(-u)$，$S(x)$均方连续但是不可微，当$\kappa \to \infty$ 时，$\rho_{0}(u)=\exp(-u^2)$，$S(x)$无限次均方可微。要从数据中估计$\kappa$，为了节省计算，又不失一般性，经验做法是取离散的$\kappa$先验，如$\kappa=0.5,1.5,2.5$，分别对应$S(x)$均方连续、一次可微和二次可微。$S(x)$的性质实际代表了空间过程$\mathcal{S}$的曲面平滑程度。

```{r matern-2d,echo=FALSE,fig.cap="固定尺度参数，相关函数随距离的变化（图左）；固定贝塞尔函数的阶，相关函数随距离的变化（图右）"}
knitr::include_graphics(path = "figures/matern.pdf")
```


```{r matern-3d,echo=FALSE}
source('code/02-Matern-function.R') 
```

从蓝到红，值由小变大




### 模型识别





作为模型 \@ref(eq:SGLMM) 求解和展示的首选工具 --- R 语言在空间数据分析与可视化方面呈现越来越流行的趋势，从早些年的 `lattice` 图形[@lattice2008] 到如今的 `ggplot2`图形[@ggplot22016]，操作空间数据的 `sp` 对象[@R-sp]也发展为 `sf` 对象[@R-sf]，同时整合了不少第三方软件和服务 如基于 Google Maps 的交互空间可视化 [@plotGoogleMaps2012]，基于 Google Earth 的空间可视化 [@plotKML2015] 

下面就求解模型 \@ref(eq:SGLMM)的三类算法进行详细阐述，并介绍相应的软件实现。

在 S/R 语言中空间数据分析和建模，包括空间插值和平滑以及克里金方法等，此外，还介绍了线性和混合线性模型，广义线性和广义线性混合效应的求解方法与软件实现[@MASS2002]。
