# 字体 {#fonts}

```{r setup, include = FALSE}
Pkgs <- c(
  "maps", "mapdata", "mapproj"
)
if (length(setdiff(Pkgs, .packages(TRUE))) > 0) 
  install.packages(setdiff(Pkgs, .packages(TRUE)))
```

## CJK 字体

windows 下，支持 `pdf`，`cairo_pdf` 和 `svg` 设备，如 `cairo_pdf(file = "cjk.pdf",width=3,height=1)`

```{r cjk,fig.width=3,fig.height=1,out.width="100%",fig.cap = "CJK 字体支持"}
library(grid)
grid.text("\u4F60\u597D",
  y = 2 / 3,
  gp = gpar(fontfamily = "CNS1")
)
grid.text(
  "is 'hello' in (Traditional) Chinese",
  y = 1 / 3
)
```

参考文献 <https://cran.r-project.org/doc/Rnews/Rnews_2006-2.pdf> Non-Standard Fonts in PostScript and PDF Graphics 一节

grDevices 包提供了如下函数，用于 postscript 和 pdf 图形设备，嵌入字体借助了 [Ghostscript](https://www.ghostscript.com/) 其下载地址 <https://github.com/ArtifexSoftware/ghostpdl-downloads/releases/download/gs923/gs923w64.exe>

以及 PDF 阅读器 MuPDF <https://www.mupdf.com/>

```r
postscriptFonts(...)
pdfFonts(...)
embedFonts
```


字体设置包括自定义中文字体、英文字体和数学公式。

> 启用showtext 包处理中文，在网页版文档中，png 图片中的字体会变很小

## showtext 

showtext 包[@Qiu2015]可以调用系统字体，图\@ref(fig:iris-ggplot2)使用5号思源宋体，英文和数字使用 serif 字体。详细的使用文档可以看 [showtext 的开发页面](https://github.com/yixuan/showtext)

```{r iris-ggplot2, fig.cap="showtext包处理图里的中文",fig.showtext=TRUE}
library(ggplot2)
ggplot(iris, aes(Sepal.Length, Sepal.Width)) +
  geom_point(aes(colour = Species)) +
  scale_colour_brewer(palette = "Set1") +
  labs(
    title = "鸢尾花数据的散点图",
    x = "萼片长度", y = "萼片宽度", colour = "鸢尾花类别"
  ) +
  theme_minimal(base_size = 10.54, base_family = "source-han-serif-cn") +
  theme(
    legend.text = element_text(family = "serif", size = 10.54),
    axis.text = element_text(family = "serif", size = 10.54)
    )
```

用 ggplot2 画个简单地图，地图数据在 mapdata 包 [@R-mapdata]，如图 \@ref(fig:map-Fiji-earthquake) 所示

```{r map-Fiji-earthquake, fig.cap="斐济地震带",fig.showtext=TRUE}
library(maps)
library(mapdata)
FijiMap <- map_data("worldHires", region = "Fiji")
ggplot(FijiMap, aes(x = long, y = lat)) +
  geom_map(map = FijiMap, aes(map_id = region), size = .2) +
  geom_point(data = quakes, aes(x = long, y = lat, colour = mag), pch = 16) +
  xlim(160, 195) +
  scale_colour_distiller(palette = "Spectral") +
  scale_y_continuous(breaks = (-18:18) * 5) +
  coord_map("ortho", orientation = c(-10, 180, 0)) +
  labs(colour = "震级", x = "经度", y = "纬度", title = "斐济地震带") +
  theme_minimal() +
  theme(
    title = element_text(family = "source-han-sans-cn"),
    axis.title = element_text(family = "source-han-serif-cn"),
    legend.title = element_text(family = "source-han-sans-cn"),
    legend.position = c(1, 0), legend.justification = c(1, 0)
  )
```

用 base plot 画地图，如图 \@ref(fig:maps-unemp-plot) 所示

```{r maps-unemp-plot, fig.cap="2009年美国各城镇失业率",fig.width=8,fig.height=6,out.width="100%"}
library(mapproj)
data(unemp)
data(county.fips)
colors <- c("#F1EEF6", "#D4B9DA", "#C994C7", "#DF65B0", "#DD1C77", "#980043")
unemp$colorBuckets <- as.numeric(cut(unemp$unemp, c(0, 2, 4, 6, 8, 10, 100)))
leg.txt <- c("<2%", "2-4%", "4-6%", "6-8%", "8-10%", ">10%")
cnty.fips <- county.fips$fips[match(
  map("county", plot = FALSE)$names,
  county.fips$polyname
)]
colorsmatched <- unemp$colorBuckets[match(cnty.fips, unemp$fips)]
par(mar = c(0, 0, 2, 0))
# draw map
map("county",
  col = colors[colorsmatched], fill = TRUE, resolution = 0,
  lty = 0, projection = "polyconic"
)
map("state",
  col = "white", fill = FALSE, add = TRUE, lty = 1, lwd = 0.2,
  projection = "polyconic"
)
title("unemployment by county, 2009")
legend("top", leg.txt, horiz = TRUE, fill = colors)
```

## xkcd

这篇文章主要使用 ggplot2 包[@Wickham2016]绘图，为了好玩我们还使用 xkcd 字体，先下载和加载 xkcd 包[@R-xkcd]，它提供一个 gg 风格的图层`theme_xkcd()`，图 \@ref(fig:xkcd-embed) 是一个简单使用 xkcd 字体的例子

```{r xkcd-embed,fig.cap = "xkcd 风的图"}
library(extrafont)
library(xkcd)
ggplot(aes(mpg, wt), data = mtcars) + geom_point() +
    theme_xkcd()
```

## fontcm

安装 fontcm 包[@R-fontcm]处理数学公式，下载 fontcm 包^[<https://github.com/wch/fontcm>] 和相关字体，使用 fontcm 包，一个小 demo 如下，这里已经使用 `cairo_pdf` 设备保存图片了，如果用 `pdf` 设备保存会更加难看

```{r fontcm-demo, fig.cap = "fontcm 处理数学公式"}
library(fontcm)
p <- qplot(c(1, 5), c(1, 5)) +
  xlab("Made with CM fonts") + ylab("Made with CM fonts") +
  ggtitle("Made with CM fonts")
# 公式
eq <- "italic(sum(frac(1, n*'!'), n==0, infinity) ==
       lim(bgroup('(', 1 + frac(1, n), ')')^n, n %->% infinity))"
# 默认字体
p1 <- p + annotate("text", x = 3, y = 3, parse = TRUE, label = eq) # fig 1
# 使用 CM Roman 字体
p2 <- p + annotate("text",
  x = 3, y = 3, parse = TRUE,
  family = "CM Roman", label = eq
) +
  theme(
    text = element_text(size = 16, family = "CM Roman"),
    axis.title.x = element_text(face = "italic"),
    axis.title.y = element_text(face = "bold")
  )
library(gridExtra)
grid.arrange(p1,p2, nrow = 1, ncol = 2)
```

使用 ghostscript 对 `pdf` 设备保存的图形嵌入数学字体（此嵌入字体的方法对 `cairo_pdf` 保存的图形无效），最终效果如图 \@ref(fig:fontcm-ggplot) 所示，

```r 
pdf(file = 'figures/ggplot_cm.pdf',width = 8,height = 4)
grid.arrange(p1,p2, nrow = 1, ncol = 2)
dev.off()
# 嵌入字体
extrafont::embed_fonts("figures/ggplot_cm.pdf", outfile = "figures/ggplot_cm_embed.pdf")
```
```{r fontcm-ggplot, echo = FALSE, fig.cap = "fontcm 处理数学公式"}
knitr::include_graphics(path = paste0("figures/ggplot_cm_embed", if(knitr::is_latex_output()) ".pdf" else ".png"))
```

## tikzDevice

先测试一下

```{r test-tikz-device}
tikzDevice::tikzTest()
```

tikz 源于 LaTeX 宏包，在 R 语言绘图的世界里，对基础图形有很好的支持，如图 \@ref(fig:tikz-demo) 所示，坐标轴标签，标题，图例等位置都支持数学公式，既然含有数学公式，就得设置 `dev = 'tikz'` 和 `fig.ext = 'tex'`，并且只产生 PDF 格式图片，除非研究一个钩子（见 `common.R` 文件），遇到这种情况再将 PDF 转化为 PNG 格式

```{r tikz-linear, dev = 'tikz', fig.cap = "线性回归模型", fig.ext = 'tex', eval = knitr::is_latex_output()}
x <- rnorm(10)
y <- x + rnorm(5, sd = 0.25)
model <- lm(y ~ x)
rsq <- summary(model)$r.squared
rsq <- signif(rsq, 4)
plot(x, y, main = "Hello \\LaTeX!", xlab = "$x$", ylab = "$y$", 
     sub = "$\\mathcal{N}(\\mathbf{x};\\mu,\\Sigma)$")
abline(model, col = "red")
mtext(paste("Linear model: $R^{2}=", rsq, "$"), line = 0.5)
legend("bottomright", legend = paste0("$y = ", 
                                     round(coef(model)[2], 3),
                                     "x +", 
                                     round(coef(model)[1], 3), 
                                     "$"
                                     ), 
       bty = "n")
```

或者单独保存成 pdf 图片和 png 图片，然后插入

```{r tikz-demo, fig.cap="tikz 之线性回归", echo = FALSE,dpi=300}
knitr::include_graphics(path = paste0("figures/linear", if(knitr::is_latex_output()) ".pdf" else ".png"))
```

再把代码贴上

```{r tikz-linear-regression-code}
cat(readLines("code/tikz-linear-regression.R", encoding = "UTF-8"), sep = "\n")
```

虽然复杂图片也可直接用 tikz 制作但是，尺寸等细节不好调整（我还没找到合适的方法），比较合适的做法可能是，独立制作图，然后作为图片插入，以一个颇具复杂度的图片为例，如图 \@ref(fig:plot3d-tikz) 所示

```{r tikz-persp-3d-code}
cat(readLines("code/tikz-persp-3d.R", encoding = "UTF-8"), sep = "\n")
```

此外还有一个重要原因，tikz 图形绘制起来比较慢，尤其是线条密集型的图片，这样过于耗时，放在 travis 上编译不合适。如图  \@ref(fig:plot3d-tikz) 

```{r plot3d-tikz, fig.cap="tikz 之复杂公式", echo = FALSE}
knitr::include_graphics(path = paste0("figures/binormal", if(knitr::is_latex_output()) ".pdf" else ".png"))
```

