\cleardoublepage 

# (APPENDIX) 附录 {-}

```{r setup, include = FALSE}
source("common.R")
```

# 编译 C++ 文件

如何充分利用 Rcpp 包


# R 历史


# 网站资源

## 博客列表 {#blogger}

- [Eugene Joh 的博客](https://incidental-ideas.org/)
- [Ilya Kashnitsky 的博客](https://ikashnitsky.github.io/)
- [Max Woolf 的博客](http://minimaxir.com/)
- [Yan Holtz 的 ggplot2 图库](https://www.r-graph-gallery.com/)

## 书单 {#books}

- [Pro Git 中文第二版](https://git-scm.com/book/zh/v2) Scott Chacon, Ben Straub 著
- [Advanced R 第二版](https://adv-r.hadley.nz/) Hadley Wickham 著
- [Geocomputation with R](https://geocompr.robinlovelace.net/) Robin Lovelace, Jakub Nowosad, Jannes Muenchow 著
- [R Markdown: The Definitive Guide](https://bookdown.org/yihui/rmarkdown/) Yihui Xie, J. J. Allaire, Garrett Grolemund 著
- [bookdown: Authoring Books and Technical Documents with R Markdown](https://bookdown.org/yihui/bookdown/) Yihui Xie 著
- [blogdown: Creating Websites with R Markdown](https://bookdown.org/yihui/blogdown/) Yihui Xie, Amber Thomas, Alison Presmanes Hill 著
- [R: A Language and Environment for Statistical Computing](https://xiangyun.netlify.com/pdf/refman.pdf) The R Core Team 著


设个目标，锻炼一下编码能力，关于统计计算和可视化尽可能提供两个方案，至少包含基础 R 包的实现

```{r base-r}
Pkgs <- sapply(list.files(R.home("library")), function(x)
  packageDescription(pkg = x, fields = "Priority"))
names(Pkgs[Pkgs == "base" & !is.na(Pkgs)])
```


# 数学符号说明 {#notations}

- $\mathcal{S,P,G}$
- $S \not= \varnothing$
- $\mathbb{R,C},\mathscr{P,F,D,A,B,C}$
- $\mathbf{A,B,C},\mathsf{A,B,C},\mathit{A,B,C}$
- $\mathrm{A,B,C}$ 
- $\mathfrak{A,B,C}$
