\cleardoublepage 

# (APPENDIX) 附录 {-}

```{r setup, include = FALSE}
source("common.R")
```

# Python 绘图

## matplotlib

```python
# sudo apt-get install python-tk
# pip install numpy matplotlib
import numpy as np
import matplotlib.pyplot as plt
t = np.arange(0.0, 2.0, 0.01)
s = np.sin(2*np.pi*t)

plt.plot(t,s)
plt.title(r'$\alpha_i > \beta_i$', fontsize=20)
plt.text(1, -0.6, r'$\sum_{i=0}^\infty x_i$', fontsize=20)
plt.text(0.6, 0.6, r'$\mathcal{A}\mathrm{sin}(2 \omega t)$',
         fontsize=20)
plt.xlabel('time (s)')
plt.ylabel('volts (mV)')

plt.savefig('math-in-plot.png', bbox_inches='tight',dpi=300)
plt.savefig('math-in-plot.pdf', bbox_inches='tight')
```

- dpi 分辨率，越大图像越清晰，对矢量图形无效
- bbox\_inches 去除图形周边空白区域

默认使用 STIX 数学字体 和 DejaVu Sans 英文字体，如图 \@ref(fig:python-matplotlib)

```{r python-matplotlib, echo = FALSE, fig.cap = "图里的数学公式"}
knitr::include_graphics(path = paste0("figures/math-in-plot", if(knitr::is_latex_output()) ".pdf" else ".png"))
```


# 编译 C++ 文件

如何充分利用 Rcpp 包


# R 历史


# 网站资源

## 博客列表 {#blogger}

- [Eugene Joh 的博客](https://incidental-ideas.org/)
- [Ilya Kashnitsky 的博客](https://ikashnitsky.github.io/)
- [Max Woolf 的博客](http://minimaxir.com/)
- [Yan Holtz 的 ggplot2 图库](https://www.r-graph-gallery.com/)

- [Jianghao Wang (王江浩)](https://jianghao.github.io)

## 书单 {#books}

- [Pro Git 中文第二版](https://git-scm.com/book/zh/v2) Scott Chacon, Ben Straub 著
- [Advanced R 第二版](https://adv-r.hadley.nz/) Hadley Wickham 著
- [Geocomputation with R](https://geocompr.robinlovelace.net/) Robin Lovelace, Jakub Nowosad, Jannes Muenchow 著
- [R Markdown: The Definitive Guide](https://bookdown.org/yihui/rmarkdown/) Yihui Xie, J. J. Allaire, Garrett Grolemund 著
- [bookdown: Authoring Books and Technical Documents with R Markdown](https://bookdown.org/yihui/bookdown/) Yihui Xie 著
- [blogdown: Creating Websites with R Markdown](https://bookdown.org/yihui/blogdown/) Yihui Xie, Amber Thomas, Alison Presmanes Hill 著
- [R: A Language and Environment for Statistical Computing](https://xiangyun.netlify.com/pdf/refman.pdf) The R Core Team 著
- [LaTeX2e unofficial reference manual](http://tug.ctan.org/tex-archive/info/latex2e-help-texinfo/latex2e.html) [pdf 版](https://xiangyun.netlify.com/pdf/latex2e.pdf)

设个目标，锻炼一下编码能力，关于统计计算和可视化尽可能提供两个方案，至少包含基础 R 包的实现

```{r base-r}
Pkgs <- sapply(list.files(R.home("library")), function(x)
  packageDescription(pkg = x, fields = "Priority"))
names(Pkgs[Pkgs == "base" & !is.na(Pkgs)])
```



# 数学符号说明 {#notations}

- $\mathcal{S,P,G}$
- $S \not= \varnothing$
- $\mathbb{R,C},\mathscr{P,F,D,A,B,C}$
- $\mathbf{A,B,C},\mathsf{A,B,C},\mathit{A,B,C}$
- $\mathrm{A,B,C}$ 
- $\mathfrak{A,B,C}$

# 软件

## LaTeX 

列出 tex 版本及其他信息

```{bash}
tex -v
```

```{bash}
bibtex -v
```

```{bash}
xetex -v
```

安装的中英文字体

```{bash}
# 英文字体
fc-list :lang=en-us | sort
# 中文字体
fc-list :lang=zh-cn | sort
```

已经安装 TeX 包

```{bash}
tlmgr list --only-installed
```

## pandoc

pandoc 在 R Markdown 中是否可用

```{r}
rmarkdown::pandoc_available()
```

pandoc 版本

```{bash}
pandoc -v
which pandoc
```

## rtools

rtools 是否可用

```{r}
devtools::find_rtools()
```

算个小栗子

```{r rtools}
fx <- inline::cxxfunction( signature(x = "integer", y = "numeric" ) , '
	return ScalarReal( INTEGER(x)[0] * REAL(y)[0] ) ;
' )
fx( 2L, 5 ) 
```


## R

列出已经安装的 r 包

```{r}
devtools::session_info(installed.packages()[, "Package"])
```

可用的图形设备

```{r}
capabilities()
```

其他软件信息

```{r}
extSoftVersion()
```

pdf 设备可用的字体信息

```{r}
names(pdfFonts())
```


> 此节附录最后可以删掉
