# 软件工具 {#other-tools}

```{r include=FALSE}
system <- function(...) cat(base::system(..., intern = TRUE), sep = '\n')
system2 <- function(...) cat(base::system2(..., stdout = TRUE), sep = "\n")
```

## Octave

安装新版 Octave，详情请见 <https://wiki.octave.org/Octave_for_Debian_systems>

```bash
sudo apt-add-repository -y ppa:octave/stable
sudo apt-get update
sudo apt-get install -y octave
```

```{r}
Sys.which("octave")
system("octave --version")
```


## Python

Python 版本和位置

```{r}
Sys.which("python")
system2("python", args = "--version", stderr = TRUE)
```


升级 Python

```bash
sudo add-apt-repository ppa:fkrull/deadsnakes-python2.7  
sudo apt-get update  
```

可用的 python 模块

```{python}
help('modules')
```

## Hugo

下载 <https://github.com/gohugoio/hugo/releases>

```bash
wget https://github.com/gohugoio/hugo/releases/download/v0.40.2/hugo_0.40.2_Linux-64bit.deb
sudo dpkg -i hugo_0.40.2_Linux-64bit.deb
```

## LaTeX 

列出 tex 版本及其他信息

```{r collapse=TRUE}
system('pdflatex --version')
```

```{r,eval=FALSE}
# list all installed LaTeX packages
# tlmgr info --list --only-installed --data name,size
tinytex::tlmgr(c("info", "--list", "--only-installed", "--data", "name,size"))
```

可以考虑打包自定义 TinyTeX 发行版，自定义在于最小的中文支持和最喜爱的英文字体设置 fandol 和 sourceserifpro(XeLaTeX)，mathptmx 和 inconsolata(PDFLaTeX), fibeamer, Pandoc's LaTeX 模板 

在 Windows or MacOS 下需要这行操作

```
tlmgr --repository http://www.preining.info/tlgpg/ install tlgpg
```

系统安装的字体

```{r}
fonts <- base::system("fc-list :lang=en | sort", intern = TRUE)
unique(do.call(rbind, strsplit(fonts, split = ":"))[, 2])
```

## Pandoc

pandoc 在 R Markdown 中是否可用

```{r}
rmarkdown::pandoc_available()
```

pandoc 版本

```{r}
Sys.which("pandoc")
system("pandoc -v")
```

## Rtools

rtools 是否可用

```{r}
devtools::find_rtools()
```

算个小栗子

```{r rtools}
fx <- inline::cxxfunction( signature(x = "integer", y = "numeric" ) , '
	return ScalarReal( INTEGER(x)[0] * REAL(y)[0] ) ;
' )
fx( 2L, 5 ) 
```


## R

列出已经安装的 R 包

```{r}
.packages(TRUE)
```

可用的图形设备

```{r}
capabilities()
```

其他软件信息

```{r}
extSoftVersion()
```

pdf 设备可用的字体信息

```{r}
names(pdfFonts())
```


- webshot <https://github.com/wch/webshot>

```r
# 截图
install.packages("webshot")
webshot::install_phantomjs()
# 截网页
library(webshot)
webshot("https://www.r-project.org/", "r.png")
webshot("https://www.r-project.org/", "r.pdf") # Can also output to PDF
# 截文档
rmdshot("document.rmd", "document.png")
# 截特定大小 GraphicsMagick (recommended) or ImageMagick installed
# Can specify pixel dimensions for resize()
webshot("https://www.r-project.org/", "r-small.png") %>%
  resize("400x") %>%
  shrink()
```

## 容器

### rocker

- Dockerfile <https://docs.docker.com/develop/develop-images/dockerfile_best-practices/>
- build <https://docs.docker.com/engine/reference/builder/#usage>

### Singularity

- <https://github.com/bwlewis/r-and-singularity>
- <http://singularity.lbl.gov/>

### Kubernetes

Kubernetes 容器集群管理 <https://www.kubernetes.org.cn>
参见高策的博客 <http://gaocegege.com>

## apt

适用于 Debian 和 Ubuntu 的软件包管理器

## yum

适用于 Fedora 和 CentOS 的软件包管理器

## tlmgr

基本使用已包含在 **tinytex** \index{tinytex}包 [@R-tinytex] 内


## Git

CR (Carriage Return) 表示回车，LF (Line Feed) 表示换行，Windows 下用回车加换行表示下一行，UNIX/Linux 采用换行符 (LF) 表示下一行，MAC OS 则采用回车符 (CR) 表示下一行

```bash
git config --global core.autocrlf false
```

添加子模块

```bash
git submodule add git://github.com/jgm/pandoc-templates.git templates
```

克隆项目

```bash
git clone --depth=10 --branch=master --recursive \
    git@github.com:XiangyunHuang/pandoc4everything.git
```

配置账户

```bash
git config --global user.email "email"
git config --global user.name "username"
touch .git-credentials
echo "https://username:password@github.com" >> .git-credentials
git config --global credential.helper store
```

往空的 Github 仓库添加本地文件

```bash
git init
git remote add origin https://github.com/XiangyunHuang/notesdown.git
git add -A
git commit -m "balabala"
git push -u origin master
```

本地新建仓库推送至远程分支

```bash
git remote add origin https://github.com/XiangyunHuang/notesdown.git
git add .
git commit -m "init cos-art"
# 此时远程仓库 notesdown 还没有 cos-art 分支
git push origin master:cos-art
```

使用 zsh

```bash
sudo apt update && sudo apt install zsh
sh -c "$(wget https://raw.githubusercontent.com/robbyrussell/oh-my-zsh/master/tools/install.sh -O -)"
```


## 其它

重复实现的关键是拉取一个现有的 Docker 镜像，可以免去安装和环境配置的诸多麻烦。

```bash
docker run --rm -it --name book -e \
 DISPLAY=192.168.99.100:0 -d -p 8282:8787 -e ROOT=TRUE \
 -e USER=rstudio -e PASSWORD=cloud rocker/geospatial
```

`DISPLAY=192.168.99.100:0` 用于启用 X11 设备，否则 rgl 等软件包会报显示警告，`--rm -it` 使得 主机和虚拟机时间一致，否则会有警告^[<https://github.com/rocker-org/rocker/wiki/Allowing-GUI-windows>]

```
# 两个与时间有关的警告
Warning message:
running command 'timedatectl' had status 1 
Failed to create bus connection: No such file or directory
```

<https://stackoverflow.com/questions/43907925/ubuntu-timedatectl-fails-in-docker-container>

```r
capabilities()
 jpeg         png        tiff       tcltk         X11        aqua    http/ftp     sockets      libxml 
 TRUE        TRUE        TRUE        TRUE       FALSE       FALSE        TRUE        TRUE        TRUE 
 fifo      cledit       iconv         NLS     profmem       cairo         ICU long.double     libcurl 
 TRUE        TRUE        TRUE       FALSE        TRUE        TRUE        TRUE        TRUE        TRUE 
```
主机端口号 8282，这里可以改成你自己喜欢的，虚拟机端口号 8787 对应 RStudio Server 默认端口，如果你想自己指定，就去修改 RStudio Server的配置文件。拉取的 Docker 镜像取名 book，这是方便以后启动 docker 时方便，只需

```bash
# 启动
docker start book
# 进入
docker exec -it book bash
```

由于要安装 rstan 和 rstanarm 包，编译的过程中需要比较大的内存空间，默认分配给 docker 的内存要增加到 4 Gb，也就装个软件，大一点的基于 stan 实现的模型，还是适合放在大机器上跑，笔电可以跑跑简单的模型，学习一下就可以了。

查看系统路径，环境变量

```{r}
strsplit(Sys.getenv("PATH"),split = .Platform$path.sep)
```
