--- 
title: "A Book of Notes"
subtitle: "笔记本"
author: "黄湘云"
date: "`r Sys.Date()`"
site: bookdown::bookdown_site
geometry: margin=1.18in
documentclass: ctexbook
bibliography: [book.bib, packages.bib]
biblio-style: apalike
lof: yes
lot: yes
graphics: yes
tables: yes
link-citations: yes
links-as-notes: yes
colorlinks: yes
classoption: "hyperref, a4paper, UTF8, zihao = -4, linespread = 1.3"
description: "这是一个笔记，搜集了很多博客内容"
---

\mainmatter

```{r setup,include=FALSE}
knitr::opts_chunk$set(
  comment = "#>",
  collapse = TRUE,
  echo = TRUE,
  out.width = "70%",
  fig.align = 'center',
  fig.width = 6,
  # fig.showtext = TRUE, # too danger especially in tikz
  fig.asp = 0.618,  # 1 / phi
  fig.show = "hold"
  )
```

# 前言 {#preface}

目标：

1. 把平时遇到的问题分类汇总形成一本笔记，用以时常查看和更新。
2. 网罗精美的案例，学习之，应用之
3. 挑选感兴趣的新技能，钻研之
4. 学习心得和体会，尤其是那些年的淌坑经历
5. 从使用者到开发者蜕变，先啃一下 Hadley Wickham 的几本书： 
    + The tidyverse style guide/A style guide for the R language <http://style.tidyverse.org/>
    + Advanced R <https://adv-r.hadley.nz/>
    + R packages <http://r-pkgs.had.co.nz/>
    + R for Data Science <http://r4ds.had.co.nz/>
6. 要写书搭网站，先看一下 Yihui Xie 的书
    + bookdown: Authoring Books and Technical Documents with R Markdown <https://bookdown.org/yihui/bookdown/>
    + blogdown: Creating Websites with R Markdown <https://bookdown.org/yihui/blogdown/>
    + R Markdown: The Definitive Guide <https://bookdown.org/yihui/rmarkdown/>

## 作者 {#author}

我是黄湘云，硕士，南方人，2017年6月开始混迹于 Github ，虽然2015年就注册了，但是一直没有用起来，后来有了直接的刚需（因为工作需要嘛），全是自学和靠大牛指点，偶尔参加一些技术大会，沙龙，周边学校也去听讲座，对学术大牛心里充满无限敬仰，多亏 [qiaozhang1993](https://github.com/qiaozhang1993) 搜集各大高校的讲座信息并时常分享于我。

本科学过 Photoshop 接触过 AI 和 AE，后来学了 R 这些就淡忘了，但是图层这个概念却一直记忆犹新，因为图层在 ggplot2 中是一个很关键的概念。

Python 喊着要学，已经叫唤两年了，今年打算学个入门。
Mxnet、Xgboost 和 Stan 也是要学的，下半年正式入职京东了，另外一个可能要学的是 [INLA](http://www.r-inla.org) 专用于处理空间广义线性混合效应模型，这个会在混合效应模型的相关章节予以介绍。

- 个人主页 <https://xiangyun.netlify.com/>
- Github <https://github.com/XiangyunHuang>

## 致谢 {#intro-ack}

虚位以待壮士

```{r contribs, results = "asis", echo = FALSE}
# copy from https://github.com/hadley/adv-r/edit/master/Introduction.Rmd
# contribs <- system("git --no-pager shortlog -ns > contribs.txt", intern = T)
contribs <- read.delim("contribs.txt", header = FALSE, 
  stringsAsFactors = FALSE)[-1, ]
names(contribs) <- c("n", "name")

contribs <- contribs[order(contribs$name), ]
contribs$uname <- ifelse(!grepl(" ", contribs$name), 
  paste0("\\@", contribs$name), contribs$name)

cat("Thanks go to all contributers in alphabetical order: ")
cat(paste0(contribs$uname, collapse = ", "))
cat(".\n")
```

非常感谢谁谁以及谁谁对我的帮助。

```{block2, type='flushright', html.tag='p'}
黄湘云  
于矿大宝源公寓
```

## 结构 {#outline}

第一章：数学符号说明
第二章：基础知识

- R语言基础、高级技巧

你好，世界。我写了一本书。这本书是这样的，第 \@ref(colors) 章介绍了啥啥，第 \@ref(plot) 章说了啥啥，然后是啥啥……

- 第 \@ref(bayes-mcmc) 章介绍 rstan 
- 第 \@ref(spatial-sf) 章介绍 sf
- 第 \@ref(network-igraph) 章介绍 igraph
- 第 \@ref(animotion-mapmate) 章介绍 mapmate


## 后记 {#colophon}

这本书是在 [RStudio IDE](https://www.rstudio.com/products/rstudio/download/) 内用 [R Markdown](https://rmarkdown.rstudio.com/) 写的， [Git](https://git-scm.com/) 控制版本， [bookdown](https://bookdown.org/yihui/bookdown/) 组织书籍， [knitr](https://yihui.name/knitr/) 和 [pandoc](http://pandoc.org) 将 R Markdown 源文件转化为 html 和 pdf，这个网站是通过 [travis-ci](https://travis-ci.org/) 自动发布到 [netlify](https://www.netlify.com/)，完整的源文件存放在 [github](https://github.com/XiangyunHuang/bookdown-chinese) 上。All content is licensed under the [Creative Commons Attribution Non Commercial Share Alike 3.0 license](https://creativecommons.org/licenses/by-nc-sa/3.0/)

[sourceserifpro](https://ctan.org/pkg/sourceserifpro) 作为默认英文字体，[inconsolata](http://levien.com/type/myfonts/inconsolata.html) 作为等宽字体 (monospace
font) 用于代码显示，R 包名称在文中以粗体显示


## 软件 {#session}

我用了两个 R 包编译这本书，分别是 **knitr**\index{knitr} [@Dynamic2015CRC] 和 **bookdown**\index{bookdown} [@bookdown2016CRC]。绘图使用的中文字体是思源宋体和思源黑体，使用 **showtext**\index{showtext} 包安装和调用，使用 **tikzDevice**\index{tikzDevice} 和 **fontcm**\index{fontcm} 处理其中的数学公式，使用 **xkcd**\index{xkcd} 设置漫画手写体风格，每一章开头除了共同设置，还有安装本章节需要的 R 包。详细设置如下

```{r}
cat(readLines("common.R", encoding = "UTF-8"), sep = "\n")
```

以下是我的 R 进程信息：

```{r}
devtools::session_info()
```

```{r include=FALSE}
# automatically create a bib database for R packages
knitr::write_bib(c(
  .packages(TRUE)
), "packages.bib")
```
